臺灣高雄地方法院刑事判決　　　　　 100年度審易字第1163號
公　訴　人　臺灣高雄地方法院檢察署檢察官
被　　　告　李建國
上列被告因竊盜案件，經檢察官提起公訴（100 年度偵字第5311
號、第5845號），被告於準備程序中就被訴事實為有罪之陳述，
經本院告知簡式審判程序之旨，並聽取被告與公訴人之意見後，
本院裁定進行簡式審判程序，判決如下：
    主  文
李建國犯竊盜罪共貳罪，均累犯，各處有期徒刑肆月、伍月；又
犯攜帶兇器竊盜罪，累犯，處有期徒刑柒月。扣案扳手壹支，沒
收之。應執行有期徒刑壹年貳月。扣案扳手壹支，沒收之。
    事實及理由
一、犯罪事實：
    李建國前於民國91年間，因違反槍砲彈藥刀械管制條例案件
    及贓物、竊盜等案件，經本院以91年度訴字第2449號判決處
    有期徒刑3 月、1 年6 月、4 月、1 年確定；又於92年間，
    因違反槍砲彈藥刀械管制條例、施用毒品案件、竊盜，分別
    經本院以92年度訴字第1837號判決處有期徒刑1 年4 月確定
    、臺灣高等法院高雄分院以92年度上訴字第2199號判處有期
    徒刑4 月、10月確定、臺灣屏東地方法院以92年度簡字第65
    7 號判處有期徒刑6 月確定，上開各罪嗣經減刑、合併定應
    執行刑，於96年10月7 日執行完畢。詎其仍不知悔改，意圖
    為自己不法之所有及竊盜之犯意，分別為下列犯行：
  (一)於99年12月26日下午3 時17分許，在高雄市○○區○○街48
    號前，以自備鑰匙發動電門鎖之方式，竊取洪輝福所有停在
    該處之車牌號碼ONN-386 號重型機車，得手後供己及謝秉康
    共同使用（謝秉康所涉贓物罪嫌部分，另為偵辦），李建國
    為躲避警方查緝，另將謝秉康所有之車牌號碼NZK-828 號重
    型機車車牌卸下，改懸掛在竊來之車號ONN-386 號重型機車
    上。嗣經警方調閱監視器後始循線查獲，並扣得上開失竊機
    車1 輛（已由洪輝福領回）。
  (二)於100 年1 月25日上午4 時40許，在高雄市○○區○○路與
    瑞興路口，趁陳雅惠所有之車牌號碼5379-XM 號自小客車未
    熄火，徒手竊取該車得手，供己代步。
  (三)李建國為躲避警方查緝，於100 年2 月1 日上午6 時30分許
    ，在高雄市大寮區○○○路362 巷9 之34號前，持其所有而
    客觀上得以危害他人生命、身體可供兇器使用之扳手1 支，
    將王國政使用之車牌號碼3853-XS 號自小客車車牌2 面卸下
    而竊取之，得手後，將上開竊得之車牌改懸掛在上開竊來之
    車號5379-XM 號自小客車上。嗣於100 年2 月5 日下午11時
    45 分 許，在高雄市鳳山區慈暉新村三巷口前為警查獲，並
    扣得上開失竊自小客車1 輛、車牌2 面（分別由陳雅惠、王
    國政領回）及上開扳手1 支。
二、證據名稱：
    上開犯罪事實，有下列證據可資證明：
  (一)犯罪事實(一)部分：
   1.證人即被害人洪輝福、證人謝秉康於警詢之指述。
   2.高雄市政府警察局鳳山分局埤頂派出所扣押筆錄暨扣押物
     品目錄表、贓物認領保管單1 紙、失車案件基本資料詳細
     畫面報表1 份、監視器翻拍照片32張、查獲照片8 張。
   3.被告之自白。
  (二)犯罪事實(二)、(三)部分：
   1.證人即被害人陳雅惠、王國政於警詢之指述。
   2.扣案之扳手1 支、高雄市政府警察局鳳山分局埤頂派出所
     扣押筆錄暨扣押物品目錄表各2 份、贓物認領保管單2 紙
     、高雄市政府警察局車輛協尋電腦輸入單2 紙、車輛尋獲
     電腦輸入單2 紙、查獲照片7 張。
   3.被告之自白。
三、論罪：
  (一)按刑法第321 條第1 項第3 款之攜帶兇器竊盜罪，係以行為
    人攜帶兇器竊盜為其加重條件，此所謂兇器，其種類並無限
    制，凡客觀上足對人之生命、身體、安全構成威脅，具有危
    險性之兇器均屬之，且祇須行竊時攜帶此種具有危險性之兇
    器為已足，並不以攜帶之初有行兇之意圖為必要（最高法院
    79年臺上字第5253號判例意旨參照）。查被告為犯罪事實(三)
    部分竊盜犯行時所使用之扳手1 支，整支為鐵製品，可單手
    握持，長度約24公分等情，有本院100 年5 月12日準備程序
    筆錄可參，其既得以持之拆卸車牌，足見均係屬質地堅硬且
    尖銳之物，客觀上可對人之生命、身體、安全構成威脅，具
    有危險性，要屬刑法第321 條第1 項第3 款所定兇器無訛。
  (二)是核被告所為，就犯罪事實(一)、(二)部分，係犯刑法第320 條
    第1 項竊盜罪；就犯罪事實(三)部分，係犯同法第321 條第1
    項第3 款攜帶兇器竊盜罪。被告所犯上開3 罪，犯意各別，
    行為互殊，應予分論併罰。又被告前有如犯罪事實欄所述經
    判處有期徒刑並執行完畢之情形，此有臺灣高等法院被告前
    案紀錄表在卷可佐，其於徒刑執行完畢5 年之內故意再犯本
    件有期徒刑以上之罪，均為累犯，應依法加重其刑。
四、科刑：
  (一)爰審酌被告正值青壯之年，竟不思以正當方法獲取財物，為
    貪圖不法利益，率爾竊取他人財物，所為實不足取，且有違
    反槍砲彈藥刀械管制條例、贓物、偽造文書、多次搶奪、竊
    盜、施用毒品等前科及執行紀錄，有被告院內裁判案件紀錄
    表及前揭其臺灣高等法院被告前案紀錄表各1 份附卷足參，
    足見其平日素行非佳；惟念及被告所竊取財物價值均非甚鉅
    ，且均已發還被害人等領回，有前揭贓物認領保管單3 紙在
    卷足憑，所造成之損害業已減輕，且被告犯後已坦承犯行，
    並綜合考量被告係國中畢業、職業臨時工、家境勉持（見警
    卷教育程度欄、職業欄及家庭經濟狀況欄之記載）等一切情
    狀，分別量處如主文所示之刑，並定其應執行刑如主文所示
    ，以資懲儆。
  (二)另檢察官雖以：被告前於91年間、97年間犯竊盜案件，分別
    經本院判處有期徒刑1 年、4 月及5 月確定，其於99年10月
    1 日執行完畢出監後，仍再犯本案，堪認犯罪頻率甚高、習
    於不勞而獲，請求依據竊盜犯贓物犯保安處分條例第3 條第
    1 項規定，令被告入勞動場所強制工作等語。惟按保安處分
    係針對受處分人將來之危險性所為之處置，以達教化、治療
    之目的，為刑罰之補充制度。我國現行刑法採刑罰與保安處
    分雙軌制，係在維持行為責任之刑罰原則下，為協助行為人
    再社會化之功能，以及改善行為人潛在之危險性格，期能達
    成根治犯罪原因、預防犯罪之特別目的。是保安處分中之強
    制工作，旨在對嚴重職業性犯罪及欠缺正確工作觀念或無正
    常工作因而犯罪者，強制其從事勞動，學習一技之長及正確
    之謀生觀念，使其日後重返社會，能適應社會生活。保安處
    分之措施亦含社會隔離、拘束身體自由之性質，其限制人民
    之權利，實與刑罰同，本諸法治國家保障人權之原理及刑法
    之保護作用，其法律規定之內容，應受比例原則之規範，使
    保安處分之宣告，與行為人所為行為之嚴重性、行為人所表
    現之危險性，及對於行為人未來行為之期待性相當。刑法第
    90條及竊盜犯贓物犯保安處分條例第3 條第1 項關於強制工
    作之規定，均係本於上開意旨制定，而由法院視個案中行為
    人之危險性格，依職權決定應否交付強制工作，以達保安處
    分之特別預防之目的（司法院大法官會議釋字第47 1號解釋
    參照）。查被告確於91、97年間因多次竊盜案件經本院判處
    上開徒刑並均執行完畢等情，有本院之被告院內裁判案件紀
    錄表、臺灣高等法院被告前案紀錄表各1 份在卷可按，此部
    分事實固堪認定。然審諸其前於91年間犯竊盜罪後經過多年
    ，至96年間再犯，經本院以97年度易字第967 號判決確定，
    嗣又經過約2 年6 個月後始再犯本件竊盜犯行，實難率爾據
    此認定其客觀上果有竊盜之犯罪習慣，或因遊蕩或懶惰成習
    而犯罪。況本院業已審酌諸般客觀事實而量處如主文所示之
    刑，並認處以上開徒刑即為適當，倘若再另行宣告強制工作
    ，顯屬過重。基於上開說明，本件實無併予宣告強制工作之
    必要，附此敘明。
  (三)扣案之扳手1 支為被告所有，且係供犯罪事實(三)部分竊盜犯
    行所用之物，此經被告自承在卷，是應依刑法第38條第1 項
    第2 款之規定，予以宣告沒收之。
據上論斷，應依刑事訴訟法第273 條之1 第1 項、第284 條之1
、第299 條第1 項前段，刑法第320 條第1 項、第321 條第1 項
第3 款、第47條第1 項、第38條第1 項第2 款、第51條第5 款，
刑法施行法第1 條之1 ，判決如主文。
本案經檢察官李怡增到庭執行職務。
中    華    民    國   100    年    5     月    26    日
                  刑事第十庭  法  官    呂明燕
以上正本證明與原本無異。
如不服本判決應於收受本判決後10日內向本院提出上訴書狀，並
應敘述具體理由，如未敘述上訴理由者，應於上訴期間屆滿後20
日內補提理由書狀於本院（均須按他造當事人之人數附繕本）「
切勿逕送上級法院」。
中    華    民    國   100    年    5     月    26    日
                              書記官    張琇晴
附錄本判決論罪科刑之法條：
中華民國刑法第320條
意圖為自己或第三人不法之所有，而竊取他人之動產者，為竊盜
罪，處5  年以下有期徒刑、拘役或 5 百元以下罰金。
意圖為自己或第三人不法之利益，而竊佔他人之不動產者，依前
項之規定處斷。
前二項之未遂犯罰之。
中華民國刑法第321條
犯竊盜罪而有下列情形之一者，處 6 月以上、5 年以下有期徒
刑，得併科新臺幣 10 萬元以下罰金：
一、侵入住宅或有人居住之建築物、船艦或隱匿其內而犯之者。
二、毀越門扇、牆垣或其他安全設備而犯之者。
三、攜帶兇器而犯之者。
四、結夥三人以上而犯之者。
五、乘火災、水災或其他災害之際而犯之者。
六、在車站、埠頭、航空站或其他供水、陸、空公眾運輸之舟、
    車、航空機內而犯之者。
前項之未遂犯罰之。